---
title: "Análisis textual"
author: "Frida V. Rodelo"
date: "5/18/2022"
output: html_document
---

## Cargar paquetes
```{r}
library(dplyr)
library(ggplot2)
library(tidytext)
library(forcats) #fct_reorder()
library(wordcloud)
```

## Cargar datos de Twitter en formato CSV
```{r}
datos_twitter <- read.csv("data\\udg_tuits.csv")
#mayor información sobre read.csv: https://stat.ethz.ch/R-manual/R-devel/library/utils/html/read.table.html
datos_twitter # ver base
```

## Cargar stopwords en español en formato CSV
```{r}
stop_words_spa <- read.csv("data\\stop_spa.csv")
#mayor información sobre read.csv: https://stat.ethz.ch/R-manual/R-devel/library/utils/html/read.table.html
stop_words_spa # ver base
#OJO: cabecera debe tener vars word y lexicon
```

## Pegar stop words propias con bind_rows()

```{r}
custom_stop_words <- tribble( 
  ~word,    ~lexicon, 
  "rt", "CUSTOM", 
  "https",      "CUSTOM", 
  "t.co",      "CUSTOM" 
) 
stop_words2 <- stop_words_spa %>%  
  bind_rows(custom_stop_words) 
#stop_words son en inglés, usaremos stop_words_spa
```

## Usando el paquete tidytext para que la unidad de análisis sea cada palabra de cada tuit

```{r}
tidy_tweets <- datos_twitter %>%
  mutate(id = row_number()) %>%
  unnest_tokens(word, text) %>% #text es el nombre de la variable donde se encuentra el tuit, word es el nombre de la nueva columna en el data frame. 
  anti_join(stop_words2)
```

## Filtrar para excluir las palabras que se repiten en menos de n ocasiones

```{r}
word_counts <- tidy_tweets %>%  
  count(word) %>%  
  filter(n > 5) %>%
  mutate(word2 = fct_reorder(word, n)) 
```

## Visualización en una gráfica de barras invertida

```{r}
ggplot( 
  word_counts, aes(x = word2, y = n) 
) + 
  geom_col() + 
  coord_flip() + 
  ggtitle("Conteo de palabras en tuits")
```

## Nube de palabras (computé el nuevo data frame word_counts2 para que haya columna de frecuencia)

```{r}
word_counts2 <- tidy_tweets %>%  
 count(word) 
wordcloud( 
  words = word_counts2$word,  
  freq = word_counts2$n,  
  max.words = 30 
) 
```

## Fuentes

* https://rpubs.com/jboscomendoza/analisis_sentimientos_lexico_afinn
* https://towardsdatascience.com/pulling-tweets-into-r-e17d4981cfe2 (para bajar tuits usando el API de Twitter)


